【裁判字號】    97,訴,464
【裁判日期】    970220
【裁判案由】    搶奪
【裁判全文】
臺灣板橋地方法院刑事判決               97年度訴字第464號
公  訴  人  臺灣板橋地方法院檢察署檢察官
被      告  丁○○
上列被告因搶奪等案件，經檢察官提起公訴（97年度偵字第1530
號），嗣因被告於本院準備程序中就被訴事實為有罪之陳述，本
院告知被告簡式審判程序之旨，並聽取當事人之意見後，由本院
合議庭裁定改由受命法官獨任依簡式審判程序進行，判決如下：
    主  文
丁○○意圖為自己不法之所有，而搶奪他人之動產，累犯，處有
期徒刑陸月。又竊盜，累犯，處有期徒刑參月，扣案之機車鑰匙
壹支沒收。又竊盜，累犯，處有期徒刑伍月，扣案之機車鑰匙壹
支沒收。又意圖為自己不法之所有，而搶奪他人之動產，累犯，
處有期徒刑捌月。應執行有期徒刑壹年陸月，扣案之機車鑰匙壹
支沒收。
    事  實
一、丁○○前於民國92年間，因竊盜案件，經本院以92年度簡字
    第3361號判處有期徒刑3 月，於93年2 月17日易科罰金執行
    完畢。復於93年間，因施用第一級毒品案件，經本院以93年
    度簡字第126 號判決有期徒刑4 月，於93年6 月21日易科罰
    金執行完畢。又於95年5 月間，因施用第一級毒品案件，經
    本院以95年度訴字第2305號判處有期徒刑8 月確定；於同年
    9 月間，因竊盜、傷害暨搶奪案件，經本院以95年度訴字第
    3191號判處有期徒刑4 月、1 年，並應執行有期徒刑1 年2
    月確定；再於同年8 月間，因施用第一級毒品案件，經本院
    96年度訴字第178 號判處有期徒刑8 月確定；而以上4 罪之
    宣告刑，迭經本院以96年度聲字第1742號裁定應執行有期徒
    刑2 年4 月，嗣經本院以96年度聲減字第2100號裁定分別減
    刑為有期徒刑4 月、2 月、6 月、4 月，併定應執行有期徒
    刑1 年2 月15日確定，並自95年10月18日入監服刑，於96年
    11月30日縮刑期滿執行完畢。詎仍不知悔改，竟意圖為自己
    不法之所有，而為下列行為：
  (一)先於96年12月18日9 時20分許，騎乘不詳機車行經臺北縣樹
    林市○○街與復興路口時，見戊○○手提皮包獨自行走有機
    可趁，旋即驅車上前挨近戊○○並趁其不備，出手搶奪該皮
    包1 個（內含現金新臺幣< 下同>1,600元、金融卡2 張、服
    務證1 張、手機1 支、健保卡1 張、國民身分證1 張等物）
    得逞，並騎車加速逃逸。
  (二)復於96年12月26日9 時30分許，在臺北縣新莊市○○路657
    號旁，趁無人注意之際，以自備鑰匙插入引擎電門之方式，
    竊取乙○○所有車號LJ8-507 號重型機車乙臺得逞。
  (三)再於96年12月27日11時30分許，在臺北縣板橋市○○路55號
    前，趁無人注意之際，以自備鑰匙插入引擎電門之方式，竊
    取甲○○所有車號LDY-125 號重型機車乙臺得逞。
  (四)又於96年12月27日17時許，騎乘前揭竊得之車號LDY-125 號
    之重型機車行經臺北縣板橋市○○○街114 巷6 號前，見丙○○肩背皮包獨自行走有機可趁，旋即驅車上前挨近丙○○
    並趁其不備，出手搶奪該皮包1 個（內含現金1 萬100 元、
    金融卡2 張、皮夾1 個等物）1 個得逞，並騎車加速逃逸。
    丙○○隨即大聲呼喊求救，隨即為附近住戶謝明星將丁○○
    逮捕並報警處理，並扣得前揭自備鑰匙1 支及起出甲○○遭
    竊之車號LDY-125 號之重型機車（業已發還甲○○）、丙○○遭搶之皮包1 個（業已發還丙○○），丁○○並於未被有
    偵查權之公務員或機關發覺其為上開搶奪戊○○皮包及竊取
    乙○○機車犯嫌前，主動向警員自承此部分犯行，並帶同警
    方至臺北縣樹林市○○路○ 段133 號旁起獲戊○○遭搶之手
    提包1 個（業已發還戊○○），再帶同警方至臺北縣板橋市
    ○○○路2 段145 巷2 號旁起出乙○○遭竊之車號LJ8-507
    號重型機車（業已發還乙○○），進而接受裁判。
二、案經戊○○、丙○○訴由臺北縣政府警察局板橋分局報告臺
    灣板橋地方法院檢察署檢察官偵查起訴。
    理  由
一、查本件被告丁○○所犯並非死刑、無期徒刑、最輕本刑為三
    年以上有徒刑之罪或高等法院管轄第一審案件，而其於準備
    程序進行中，被告先就被訴事實為有罪之陳述，經法官告知
    簡式審判程序之旨，並聽取公訴人及被告之意見後，本院認
    適宜改依簡式審判程序進行，爰依刑事訴訟法第273 條之1
    第1 項、第284 條之1 規定，由本院合議庭以裁定由受命法
    官獨任進行簡式審判程序，合先敘明。
二、上揭事實，業據被告丁○○於警詢、偵查及本院審理時自白
    不諱，核與告訴人戊○○、丙○○及被害人乙○○、甲○○
    於警詢時指訴渠等分別遭搶奪或失竊機車等情節相符，並有
    目擊證人謝明星於警詢時證述明確，復有贓物認領保管單共
    4 紙、搜索扣押筆錄1 份、扣押物品目錄表3 份、蒐證照片
    暨監視錄影翻拍照片共17張、車籍查詢基本資料1 份在卷可
    稽。綜上，被告之任意性自白核與事實相符。本案事證明確
    ，被告犯行堪以認定。
三、核被告意圖為自己不法之所有，而竊取被害人乙○○、甲○○之財物，所為均係犯刑法第320 條第1 項竊盜罪。又被告
    意圖為自己不法之所有，搶奪被害人戊○○、丙○○之動產
    ，所為均係犯刑法第325 條第1 項之搶奪罪。又被告未被有
    偵查權之公務員或機關發覺其為搶奪被害人戊○○財物及竊
    盜被害人乙○○機車犯嫌前，即向到場處理之警員自承此部
    分犯行，再帶同警方至臺北縣樹林市○○路○段133號旁起獲
    戊○○遭搶之手提包1 個，另帶同警方至臺北縣板橋市○○○路○ 段145 巷2 號旁起出乙○○遭竊之車號LJ8-507 號重
    型機車，進而接受裁判，此有臺北縣政府警察局板橋分局刑
    事案件移報告書1 份在卷可憑，係合乎自首之要件，被告此
    部分搶奪及竊盜犯行，依刑法第62條前段規定減輕其刑。又
    查被告有如事實欄所述科刑及執行紀錄，此有臺灣高等法院
    被告前案紀錄表在卷可稽，被告於有期徒刑執行完畢五年內
    故意再犯有期徒刑以上之本罪，均應依累犯之規定加重其刑
    ，並就事實欄(一)及(二)所示搶奪及竊盜犯行部分，依法先加重
    後減輕之。而被告所犯上開四罪，犯意各別，行為互殊，應
    予分論併罰。爰審酌被告有上述多次前科，素行不佳、其正
    值青年、身強體健，竟不循正當途徑獲取財物，反思不勞而
    獲，其犯罪之動機、目的、手段、對被害人所生財產上損害
    程度、犯罪後尚知坦承犯行之態度等一切情狀，各量處如主
    文所示之刑，並定其應執行之刑，以資懲儆。又扣案之機車
    鑰匙1 支，係被告丁○○所有，且為供其竊取上開二部機車
    所用之物，已據被告供明在卷，爰依刑法第38條第1 項第2
    款規定，併予宣告沒收。
據上論斷，應依刑事訴訟法第273 條之1 第1 項、第299 條第1
項前段，刑法第320 條第1 項、第325 條第1 項、第62條前段、
第47條第1 項、第51條第5 款、第38條第1 項第2 款，刑法施行
法第1 條之1 ，判決如主文。
本案經檢察官江祐丞到庭執行職務。
中    華    民    國    97    年    2     月    20    日
                        刑事第十一庭  法  官  林淑婷
以上正本證明與原本無異
如不服本判決應於送達後十日內向本院提出上訴狀
                                      書記官  林金良
中    華    民    國    97    年    2     月    20    日
附錄本案論罪科刑法條全文：
中華民國刑法第320條第1項
意圖為自己或第三人不法之所有，而竊取他人之動產者，為竊盜
罪，處5 年以下有期徒刑、拘役或5 百元以下罰金。
中華民國刑法第325條第1項
意圖為自己或第三人不法之所有，而搶奪他人之動產者，處6 月
以上5 年以下有期徒刑。


司法院資訊處製作；財團法人民間司法改革基金會備份。
